臺灣臺北地方法院民事判決
110年度訴字第7149號
原      告  游鎮宇  

訴訟代理人  陳宜新律師                      
被      告  黃玉芝  
上列當事人間債務人異議之訴事件，本院於民國111年9月20日言
詞辯論終結，判決如下：
    主  文
本院110年度司執字第107956號請求給付會款強制執行事件之執
行程序應予撤銷。
訴訟費用由被告負擔。
    事實及理由
一、原告主張略以：
  ㈠緣被告前執本院台北簡易庭民國86年度北簡字第12362號和解
    筆錄(下稱系爭和解筆錄)，聲請對原告之財產為強制執行，
    並經本院民事執行處以110年度司執字第107956號強制執行
    事件(下稱系爭強制執行事件)受理。
  ㈡惟系爭和解筆錄所載之債權應已罹於消滅時效，是原告自得
    主張消滅時效抗辯並拒絕給付。因系爭強制執行事件有消滅
    或妨礙債權人請求之事由發生，是原告爰依強制執行法第14
    條之規定，提起本件債務人異議之訴，並請求撤銷系爭強制
    執行事件之執行程序。
  ㈢並聲明：系爭強制執行事件之執行程序應予撤銷。
二、被告則以：
　㈠系爭和解筆錄是由訴外人即原告之母游施翠貞擔任原告之訴
    訟代理人所簽立，和解內容略以：「原告應給付被告1,500,
    000元，並自87年2月15日起於每月15日給付被告150,000元
    」等語，然原告於簽立迄今均未履行。
　㈡因被告並沒有原告本人的聯繫方式，且真正向被告借款之人
    為游施翠貞，故被告均係透過游施翠貞向原告請求應依系爭
    和解筆錄之記載履行債務。是以，因游施翠貞多次以原告代
    理人之身分，就系爭和解筆錄所載之債權為承認，系爭和解
    筆錄所載債權應無罹於消滅時效之情事等語，資為抗辯。
　㈢並聲明：原告之訴駁回。
三、本件不爭執事項如下（見本院卷第98頁）：
  ㈠被告前執87年1月15日本院臺北簡易庭86年度北簡字第12362
    號和解筆錄（內容為：被告願給付原告新台幣（下同）1,50
    0,000元，自87年2月15日（含）起於每月15日給付原告150,
    000元，如一期不履行，視為全部到期）聲請將原告之財產
    於執行債權金額1,500,000元範圍內予以強制執行。案經本
    院110年度司執乙字第107356號受理。
  ㈡原告已於110年12月20日向本院提存所辦理停止執行擔保提存
    （案號：110年度存字第3353號）。
四、本件爭點如下（見本院卷第98頁）：
　　本件被告強制執行之債權，有無強制執行法第14條第1項之
    事由？　　　　
五、得心證之理由：
　㈠按執行名義成立後，如有消滅或妨礙債權人請求之事由發生
    ，債務人得於強制執行程序終結前，向執行法院對債權人提
    起異議之訴。如以裁判為執行名義時，其為異議原因之事實
    發生在前訴訟言詞辯論終結後者，亦得主張之。強制執行法
    第14條第1項定有明文。次按請求權，因十五年間不行使而
    消滅。但法律所定期間較短者，依其規定。民法第125條復
    定有明文。再按當事人主張有利於己之事實者，就其事實有
    舉證之責任。民事訴訟法第277條定有明文。
　㈡查兩造應確有於87年1月15日簽立系爭和解筆錄之情事，此有
    系爭和解筆錄影本在卷可考，應無疑義，是以，原告應確有
    因系爭和解筆錄之簽立而積欠被告債務之情事，堪予認定。
　㈢次查，系爭和解筆錄已明確記載：「自87年2月15日（含）起
    於每月15日給付原告(即本件被告)150,000元，如一期不履
    行，視為全部到期。」等語，又被告於答辯狀中業以自承原
    告並未遵期履行等語，應可知系爭和解筆錄所載債權，至遲
    應已於87年2月15日即處於全部到期而可向原告進行請求之
    狀態。是以，依民法第125條之規定，被告至遲應於102年2
    月15日前向原告進行系爭和解筆錄所載債權之請求，方為適
    法。
　㈣惟查，被告係遲於110年間方持系爭和解筆錄為執行名義向本
    院聲請對原告之財產為強制執行，顯已罹於前開消滅時效，
    從而，原告以系爭和解筆錄所載債權之消滅時效業已完成為
    由，依強制執行法第14條第1項之規定，提起本件債務人異
    議之訴，並請求撤銷系爭強制執行事件之執行程序，為有理
    由，自應予准許。被告雖抗辯：系爭和解筆錄係由游施翠貞
    擔任原告之訴訟代理人所簽立。因游施翠貞於系爭和解筆錄
    簽立後，曾以原告代理人之身分，就系爭和解筆錄所載之債
    權為承認，是系爭和解筆錄所載之債權並無罹於消滅時效之
    情事等語，然查，游施翠貞與原告之訴訟代理人委任關係，
    已因系爭和解筆錄之簽立而消滅，自難認游施翠貞於系爭和
    解筆錄簽立後仍為原告之代理人。準此，於被告未能提出具
    體之事證以證明原告於系爭和解筆錄簽立後，尚有再行委任
    游施翠貞擔任代理人以處理債務之情形下，游施翠貞縱有向
    被告為債務之承認，效力仍不及於原告，從而，被告執前詞
    以抗辯系爭和解筆錄所載之債權應未罹於時效等情，自難認
    有據。
六、據上論結，原告依強制執行法第14條第1項之規定，提起本
    件債務人異議之訴，並請求撤銷系爭強制執行事件之執行程
    序，為有理由，應予准許。
七、本件事證已臻明確，兩造其餘之攻擊或防禦方法及所用之證
    據，經本院斟酌後，認為均不足以影響本判決之結果，爰不
    逐一論列，附此敘明。
八、訴訟費用負擔之依據：民事訴訟法第78條。　　　　 
中　　華　　民　　國　　111 　年　　10 　　月　 18　　日
                  民事第二庭    法　官   陳雅瑩
以上正本係照原本作成
如對本判決上訴，須於判決送達後20日內向本院提出上訴狀。如
委任律師提起上訴者，應一併繳納上訴審裁判費。
中　　華　　民　　國　　111 　年　　10　　 月　 18　　日
                                書記官   陳薇晴